臺灣苗栗地方法院民事簡易判決　　　　100年度苗簡字第126號
原　　　告　伍德容
訴訟代理人　楊啟達
被　　　告　邱雍中
上列當事人間請求侵權行為損害賠償事件，本院於民國100 年4
月21日言詞辯論終結，判決如下：
    主      文
被告應給付原告新臺幣伍仟元，及自民國九十九年十月二十二日
起至清償日止，按週年利率百分之五計算之利息。
原告其餘之訴駁回。
本判決第一項得假執行。
    事實及理由
一、原告主張：被告係任職於苗栗縣苗栗市○○路三東巷3 號「
    王府大飯店」之主廚，為外場服務人員原告之業務主管。緣
    於民國98年12月6 日傍晚6 時許，原告因假單遲未經批准，
    遂持假單在「王府大飯店」廚房向被告質問，二人因此發生
    爭吵，被告遂基於侮辱人之犯意，在其餘員工得以共見共聞
    之上開處所，公然以閩南語「幹你老師」之言語辱罵原告，
    已嚴重侵害原告之名譽權，並造成原告因而遭到解雇，而損
    失其原本可得預期可以領取之10個月薪資約新臺幣（下同）
    20萬元，同時亦使原告因而遭受精神上之損害。爰依民法第
    184 條、第195 條之規定，請求被告應賠償原告上開薪資損
    失20萬元及精神慰撫金10萬元，共計30萬元。並聲明：被告
    應給付原告30萬元，及自起訴狀繕本送達翌日起至清償日止
    ，按週年利率5 ％計算之利息。
二、被告則以：被告雖然是原告的上司，但是其並沒有資格解雇
    原告，最終的決定權是在飯店老闆手中。當時是原告先開罵
    ，罵被告是什麼東西，被告是不可能無緣無故去罵原告等語
    ，資為抗辯。並聲明：原告之訴駁回。
三、本院之判斷：
  (一)原告雖主張被告當時係以閩南話：「幹你老師」之語辱罵，
    惟查：證人即當時在「王府大飯店」廚房工作之員工吳仕吉
    、李訓忠、賴柏誌、鍾正芳均於偵查中證稱，當時沒有聽到
    被告以「幹你老師」之語辱罵告訴人伍德容（見他字第163
    號卷第16-19 頁、第27頁）。又證人李訓忠於刑事案件審理
    時亦證稱：「問：她站在那個地方跟你講話？答：沒有，那
    時候他們這樣子對罵，我只有稍微聽到她（指告訴人伍德容
    ）說你是什麼東西。」（見刑事卷第57頁反面）故綜上證人
    之證述內容觀之，本件並無客觀證據足資佐憑被告當時係以
    「幹你老師」之語辱罵原告。從而，自不能僅憑原告之單方
    面之指述，率爾認定被告當時係辱罵「幹你老師」。惟原告
    及被告當時確有因假單問題彼此發生爭執，並進而以言語對
    罵等情，應堪認定。
  (二)雖然原告無法證明被告曾以「幹你老師」之語辱罵被告，惟
    被告於刑事案件偵查（他字第163 號卷第26頁、偵字第2584
    號卷第7 頁）及審理中（刑事卷第15頁反面）均供承，當時
    係以「看你老師」之語斥責告訴人伍德容，該語之意思係指
    ：「是怎麼教的（刑事卷第32頁答辯狀）」、「看你老師是
    怎麼教的（刑事卷第61頁反面）」、「問：看你老師之語是
    罵人的意思？答：對（刑事卷第61頁反面、第62頁反面）。
    」。再徵諸證人李訓忠證稱，被告與告訴人伍德容當時係在
    對罵等情，足認被告當時以「看你老師」之語斥責告訴人伍
    德容，實係基於辱罵告訴人伍德容是一個老師沒教好，也就
    是沒教養人之意思。而「幹」與「看」以閩南語發音時，會
    有諧音之效果，有時難免會引人誤解，然綜觀原告所述，是
    聽到「幹你老師」，而被告辯稱是說「看你老師」等情互核
    觀之，不能排除原告當時或許有誤解「幹」與「看」字發音
    之可能。從而，綜上等情以觀，自應認被告當時確係以「看
    你老師」之語辱罵原告較為可採。
  (三)按因故意或過失，不法侵害他人之權利者，負損害賠償責任
    ；又不法侵害他人之身體、健康、名譽、自由、信用、隱私
    、貞操，或不法侵害其他人格法益而情節重大者，被害人雖
    非財產上之損害，亦得請求賠償相當之金額，民法第184 條
    第1 項前段、第195 條第1 項前段分別定有明文。茲就原告
    主張之損害額審酌如下：
  (1)本件原告雖主張其因被告之辱罵而遭到解職，而遭受薪資損
    失20萬元，惟查，被告僅係王府大飯店之員工，縱使被告曾
    係原告工作上之上司，但由於被告並非王府大飯店之老闆，
    其當然無最終決定權可以決定是否要解雇原告。況且苟如原
    告所陳稱其係遭到被告辱罵，則依常理而言，原告應係本件
    事件之受害者，並無理虧之處，王府大飯店之老闆理應不可
    能會將原告解雇，然王府大飯店之老闆事後卻將原告解雇，
    顯見其原因並非單純因為被告辱罵原告所導致。故原告遭到
    解雇與被告辱罵原告間並無相當因果關係存在，原告自不得
    以此為由，向被告請求薪資損失之損害賠償。
  (2)被告於上開時、地以「看你老師」」辱罵原告，致其名譽受
    有損害，原告精神上自受有相當之痛苦，揆諸前開規定，原
    告請求被告賠償慰撫金，即屬有據。茲審酌原告係斗六家商
    畢業，目前沒有工作收入，名下無任何不動產；被告為國中
    畢業，目前從事飯店主廚工作，97、98年度之年所得總收入
    分別約為466,471 、457,340 元，名下有房屋、土地各一筆
    等情，各為兩造陳明在卷，且有稅務電子閘門所得調件明細
    表可稽，及本件事故係起因於兩造就假單問題起爭執而發生
    ，而且原告在事故發生過程中亦曾以言語對罵其上司即被告
    ，對於原告名譽侵害之程度尚屬輕微等情狀，本院認原告請
    求被告賠償慰撫金100,000 元，實屬過高，應以5,000 元，
    始為允當。
四、綜上所述，原告本於侵權行為法律關係請求被告給付5,000
    元及自起訴狀繕本送達翌日即99年10月22日起至清償日止，
    按年息百之5 計算之利息，為有理由，應予准許；逾此範圍
    ，則屬無據，應予駁回。
五、本件原告勝訴部份金額未逾50萬元，依民事訴訟法第389 條
    第1 項第5 款規定，應依職權宣告假執行。
六、本件事證已臻明確，兩造其餘攻擊防禦方法及證據，經本院
    斟酌後，認均不足以影響本判決之結果，自無逐一詳予論駁
    之必要，併此敘明。又本件原告係提起刑事附帶民事訴訟，
    由本院刑事庭移送而來，依刑事訴訟法第504 條第2 項之規
    定，免納裁判費，無訴訟費用負擔之問題，併予敘明。
七、結論：本件原告之訴為一部有理由、一部無理由，依民事訴
    訟法第389 條第1 項第5 款，判決如主文。
中    華    民    國   100    年    5     月    5     日
              苗栗簡易庭法  官  王炳人
以上正本係照原本作成。
如對本判決上訴，須於判決送達後20日內向本院提出上訴狀。
如委任律師提起上訴者，應一併繳納上訴審裁判費。
                        書記官  許慈郁
中    華    民    國  100     年    5     月    5    日